KAIO HENRIQUE

Rua Padre Carapuceiro, 617 · (81) 9.9732-2676

kaiohenrique018@hotmail.com · Linkedin: linkedin.com/in/kaio-henrique-2378b51a2/

Com vasta experiência na área de computação, tenho atuado em diferentes funções, incluindo suporte técnico em leilão, monitor de robótica e manutenção de microcomputadores. Também atuei como desenvolvedor React e participei de diversos projetos em minha antiga empresa, adquirindo valiosos conhecimentos ao longo do caminho. Minha abordagem para o trabalho é sempre focada em aprender e crescer continuamente. Sou altamente dedicado e sempre me esforço para encontrar soluções inovadoras para os desafios que enfrento. Estou sempre aberto a novas oportunidades para aplicar minha experiência e habilidades em novos contextos, e estou animado para explorar novos desafios no futuro.

EXPERIÊNCIA

28/11/2019 - 02/03/2021

AUXILIAR DE ESCRITÓRIO, VIEX PRIME ASSESSORIA

Era responsável de cuidar das partes fiscais e departamento pessoal. Trabalhei nos sistemas Alterdata E Control, realizei integrações em ambos sistemas . E auxilio em funções como a contabilidade.

01/01/2018 -31/12/2018

MONITOR, PRÓ CRIANÇA

Era responsável em auxiliar os professores em sala de aula.

09/08/2021 - Março 2022

SUPORTE TI, URBANO VITALINO ADVOGADOS

Preparo de máquinas para distribuir aos usuários, bem como atender solicitações no helpdesk.

Março 2022 - Janeiro 2023

ESTÁGIO EM DESENVOLVIMENTO FULL STACK, ENG4TECH

Auxiliava no desenvolvimentos de projetos alocados pela empresa, tanto no frontend quantono back-end.

Janeiro 2023 – Atual

Desenvolvedor Front-End JR, INTELICORP

Responsável pelo front-end e desenvolvimento de aplicações com ReactJs e PHP, utilizando o banco de dados oracle SQL em diversos projetos da empresa.

EDUCAÇÃO

2019

ENSINO MÉDIO COMPLETO, ESCOLA ELEANOR ROOSEVELT

2020

CIÊNCIA DA COMPUTAÇÃO, UNIFBV

Em andamento, cursando o se período, com data prevista para formação em 2024.

2023

REACT.JS, ROCKTSEAT

Em andamento.

HABILIDADES

- Interessado
- Comunicativo
- Trabalho em Equipe
- Proativo

ATIVIDADES

- Facilidade com sistemas
- Excel, Power Point e Word Intermediário
- Inglês Intermediário

Principais Competências

- React.Js
- CSS
- TypeScript
- CSS
- Git

- HTML
- JavaScript
- Desenvolvimento Web

Desde que descobri minha paixão pela computação aos 12 anos, venho explorando diversas habilidades nessa área. Como voluntário na ONG PRÓ CRIANÇA, destaquei-me e fui promovido ao cargo de monitor, o que me permitiu desenvolver ainda mais minha paixão pela computação.

Sempre que posso, dedico meu tempo livre para aprender coisas novas e aprimorar minhas habilidades. Por isso, estou sempre em busca de novos cursos e desafios. Além disso, gosto de jogar videogames como forma de me manter atualizado e me divertir. Estou animado para continuar explorando as infinitas possibilidades da computação e aplicando meu conhecimento em novos projetos emocionantes.